【裁判字號】    98,小上,30
【裁判日期】    981229
【裁判案由】    履行契約
【裁判全文】
臺灣彰化地方法院民事裁定  98年度小上字第30號
上  訴  人  乙○○
被上訴人    新光人壽保險股份有限公司
法定代理人  甲○○
上列當事人間履行契約事件，上訴人對於中華民國98年10月29
日本院北斗簡易庭98年度斗小字第199號小額事件第一審判決提
起上訴，本院裁定如下：
    主  文
上訴駁回。
第二審訴訟費用新臺幣1,500元由上訴人負擔。
    理  由
一、按對於小額程序第一審裁判之上訴或抗告，非以其違背法令
    為理由，不得為之。又提起上訴，上訴狀內應記載上訴理由
    ，表明原判決所違背之法令及其具體內容、暨依訴訟資料可
    認為原判決有違背法令之具體事實，民事訴訟法第436條之
    24第2項、第436條之25分別定有明文。是當事人對於小額程
    序第一審判決提起上訴時，其上訴狀或理由書應表明該判決
    所違背之法令條項，或有關判例、解釋字號，或成文法以外
    之習慣或法理等及其具體內容，暨係依何訴訟資料可認為原
    判決有違背法令之具體事實。如未依上述方法表明，或其所
    表明者與上開法條規定不相合時，即難認為已合法表明上訴
    理由，其上訴自非合法，最高法院71年台上字第314號判例
    意旨可加參照，對此不合法之上訴，法院毋庸命其補正，得
    逕以裁定駁回之，同法第436條之32第2項準用第471條第1項
    、第444條第1項規定亦有明文。
二、經查，被上訴人於原審起訴主張兩造於民國（下同）85年8
    月1日簽訂「新二階展業主任聘任合約書」，由被上訴人聘
    用上訴人為展業主任。詎上訴人於聘僱期間內，未履行應盡
    之義務，迄於86年7月24日因未達約定之考核標準，而被改
    聘為展業代表，屬因可歸責於上訴人之事由終止前開展業主
    任之聘任合約，爰依該合約第5條第3項之規定，聲明請求上
    訴人應給付被上訴人違約金新臺幣75,000元（即上訴人自被
    上訴人處已領取之5個月保證底薪總額百分之50）等語。上
    訴人則以，兩造簽訂前開合約書時，被上訴人有表示前半年
    不考核，可領取月保障薪資，又被上訴人前於87年間曾聲請
    本院核發支付命令，亦經撤回等語置辯。原審審酌上訴人抗
    辯部分，已經被上訴人否認，且上訴人並未舉證以實其說，
    自難採取；又被上訴人主張部分，已提出前開合約書等證據
    為證而可加採取，另所述87年間核發支付命令一節，嗣分案
    87年度斗簡字第273號事件審理，被上訴人於87年8月24日撤
    回起訴，但不影響原審之判決，亦併為說明，爰為被上訴人
    勝訴之判決等情，已經本院核卷明確，認原審判決容無不當
    。至上訴理由意旨所稱：兩造簽約時，被上訴人公司主管允
    諾前半年公司不考核，以發展組織為重點工作，然而公司卻
    在第5個月考核，以致整個營業處人心惶惶，無法正常經營
    ，被上訴人前以同一原因事實聲請本院以87年度促字第7639
    號核發支付命令，經上訴人異議後視為起訴，並分案為87年
    度斗簡字第273號事件審理後，被上訴人即於87年8月24日撤
    回起訴。且依勞動基準法被上訴人不能以合約扣員工即上訴
    人薪水所得。另被上訴人公司因沒有誠信原則，以致於業務
    經營不善，被上訴人公司應自負成敗責任等語。其中所謂依
    勞動基準法被上訴人不能以合約扣員工即上訴人薪水所得云
    云，查無所據，顯係自誤；其餘部分亦只係就原審命為辯論
    及已論斷者，泛言謂為違法，尚非表明該判決所違背之法令
    及其具體內容，暨依訴訟資料合於該違背法令之具體事實，
    非已合法表明上訴理由。從而，依首段說明，應認上訴人之
    上訴為不合法，本院亦毋庸命其補正，爰逕以裁定駁回其上
    訴。
據上論結，本件上訴為不合法，依民事訴訟法第436條之32第1項
、第2項、第444條第1項、第436條之19第1項、第95條、第78條
，裁定如主文。
中    華    民    國    98    年   12    月     29   日
                  民事第三庭    審判長法  官  羅培昌
                                      法  官  尚安雅
                                      法  官  洪榮謙
以上正本係照原本作成不得上訴。
中    華    民    國    98    年    12    月    29   日
                                      書記官  蔡亦鈞


司法院資訊處製作；財團法人民間司法改革基金會備份。
